---
Formação Cientista de Dados - Prof. Fernando Amaral
Faça você mesmo
---

1.Crie duas variáveis Ana e Paulo e atribua a elas valores de suas idades, sendo respectivamente 8 e 12 anos. As variáveis devem ser do tipo inteiro. Imprima no console "A menina é mais velha" ou "O menino é mais velho" como resultado de um teste lógico.
```{r}
Ana = 8L
Paulo = 10L

if(Paulo > Ana){
  print('O Menino é mais velho')
}else{
  print('A Menina é mais velha')
}
```
BOD é um objeto existente no R. Verifique qual a classe deste objeto.
```{r}
help(BOD)
class(BOD)
```
Crie um vetor que armazene números de 1 a 10 e posteriormente imprima os valores pares
```{r}
numeros = c(1,2,3,4,5,6,7,8,9,10)

for (i in numeros){
  if(i %% 2 == 0){
    print(i)
  }
}
```
women é um dataframe existente no R. Imprima as 10 últimas linhas
```{r}
tail(women, 10)
```
Use a função plot do R para produzir um gráfico do atributos Sepal.Width e Petal.Length do conjunto de dados Iris. O gráfico deve imprimir apenas das linhas 50 até 100.
```{r}

plot(iris[50:100,c(2,3)])
```
Crie dois vetores de tamanhos iguais, some as posições equivalentes dos vetores e imprima o resultado.
```{r}
v1 = c(1,2,6,5,8)
v2 = c(25,144,69,5,1)
print(v1+v2)
```
Imprima o número de linhas, de colunas, nomes das linhas e nome das colunas do conjunto de dados CO2.
```{r}
dim(CO2)[1]
dim(CO2)[2]
colnames(CO2)
rownames(CO2)
```

